臺灣臺中地方法院刑事判決
110年度交易字第1825號
公  訴  人  臺灣臺中地方檢察署檢察官
被      告  洪木火



上列被告因過失傷害案件，經檢察官提起公訴（110年度偵字第2
6241號），本院判決如下：
    主    文
洪木火犯過失傷害罪，處拘役參拾日，如易科罰金，以新臺幣壹
仟元折算壹日。
    犯罪事實
一、洪木火於民國110年1月26日9時33分許，駕駛牌照號碼2Q-25
    53號自用小客車，沿臺中市北屯區崇德路2段由北平路往瀋
    陽路方向行駛，行至崇德路2段與文心路4段之交岔路口時，
    本應注意右轉彎時，應距交岔路口三十公尺前顯示方向燈或
    手勢，換入外側車道、右轉車道或慢車道，駛至路口後再行
    右轉，且轉彎車須讓直行車先行，而依當時天候、路況，並
    無不能注意之情形，竟疏未注意右後方來車動向，貿然自中
    間車道右轉彎駛入上開路口，欲沿文心路4段往熱河路方向
    行駛，不慎擦撞行駛在其右側由李芷晴所騎乘之牌照號碼EP
    J-8759號普通重型機車，致李芷晴人車倒地，並受有臀部挫
    傷、上臂挫傷、肘挫傷、踝挫傷、膝挫傷等傷害。
二、案經李芷晴告訴暨臺中市政府警察局第五分局報告臺灣臺中
    地方檢察署檢察官偵查起訴。
    理    由
一、證據能力：
㈠、本判決認定事實所引用之被告以外之人於審判外之言詞或書
    面證據等供述證據，公訴人及被告在本院審理時均未聲明異
    議，復經本院審酌認該等證據之作成無違法、不當或顯不可
    信之情況，依刑事訴訟法第159 條之5 第2 項規定，均有證
    據能力。
㈡、又本案認定事實引用之卷內其餘非供述證據，並無證據證明
    係公務員違背法定程序取得，依同法第158 條之4 規定反面
    解釋，亦均有證據能力。
二、認定犯罪事實所憑之證據及其認定之理由：
㈠、訊據被告矢口否認有何過失傷害之犯行，辯稱：我綠燈依燈
    號要右轉，是告訴人的車頭撞到我的車尾，我沒有過失等語
    （見本院卷第29、73頁）。
㈡、經查，被告於犯罪事實所載之時間、地點，駕駛自小客車右
    轉時，與騎乘機車直行之告訴人發生碰撞，告訴人並受有如
    犯罪事實所載傷勢之事實，為被告所不否認，核與證人即告
    訴人李芷晴警詢及偵查中之證述大致相符（見偵卷第29-31
    頁、第95頁），並有員警職務報告（見偵卷第23頁）、告訴
    人李芷晴提出之中國醫藥大學附設醫院診斷證明書（見偵卷
    第41頁）、臺中市政府警察局道路交通事故初步分析研判表
    （見偵卷第45頁）、道路交通事故現場圖（見偵卷第47頁）
    、道路交通事故調查報告表㈠、㈡（見偵卷第49-51頁）、被
    告洪木火之交通事故肇事人自首情形紀錄表（見偵卷第55頁
    ）、臺中市政府警察局第五分局第五交通分隊處理交通事故
    談話紀錄表2份（見偵卷第59-61頁）、現場照片（見偵卷第
    63-75頁）、車號查詢汽、機車車籍及證號查詢汽、機車駕
    駛人資料各2份（見偵卷第79-85頁）在卷可稽。此部分事實
    首堪認定。
㈢、被告雖否認其有過失，然查：
　⒈汽車行駛至交岔路口，其行進、轉彎，應依下列規定：四、
    右轉彎時，應距交岔路口三十公尺前顯示方向燈或手勢，換
    入外側車道、右轉車道或慢車道，駛至路口後再行右轉。但
    由慢車道右轉彎時應於距交岔路口三十至六十公尺處，換入
    慢車道。七、轉彎車應讓直行車先行。道路交通安全規則第
    102條第1項第4款、第7款定有明文。
　⒉依據卷內道路交通事故現場圖（見偵卷第47頁）及路口監視
    器畫面（見偵卷第63-65頁），被告事發時行駛於崇德路2段
    ，該道路設有右轉車道，依規定被告若要右轉，應先行換入
    右轉車道後，再行右轉，然被告事發當時，係直接自不得右
    轉彎之中間直行車道右轉，亦未禮讓當時係行駛於機慢車道
    直行之告訴人先行，因而導致告訴人撞上並人車倒地受傷，
    顯然有違反前揭道路交通安全規則之情事，而為肇事原因，
    自有過失。被告辯稱是被告訴人騎車撞到，與駕駛人應遵守
    之道路交通安全規則有悖，自無可採。
　⒊綜上，本案事證已臻明確，被告犯行已堪認定，應依法論科
    。
三、論罪科刑：
㈠、核被告洪木火所為，係犯刑法第284條前段過失傷害罪。
㈡、本案報案人或勤指中心轉來資料未報明肇事人姓名，處理人
    員前往現場處理肇事人（即被告）在場，並當場承認為肇事
    人，有臺中市政府警察局道路交通事故肇事人自首情形紀錄
    表在卷可稽（見偵卷第55頁），足認被告於本案符合自首之
    要件，本院審酌當時情狀，爰依刑法第62條前段規定，減輕
    其刑。　　　　　
㈢、爰審酌被告因違規右轉彎、未禮讓直行車之過失，因而導致
    與告訴人發生交通事故，告訴人並因此受有臀部挫傷、上臂
    挫傷、肘挫傷、踝挫傷、膝挫傷程度之傷害，所為應予非難
    。又審酌被告否認犯行，目前尚未賠償告訴人損失之犯後態
    度。以及審酌被告前有贓物、傷害、竊佔前科紀錄之素行。
    暨審酌被告於本院審理時所供述之教育程度、職業、家庭經
    濟狀況、健康狀況等一切情狀（見本院卷第75頁），量處如
    主文所示之刑，並諭知易科罰金之折算標準，以示懲儆。
據上論斷，應依刑事訴訟法第299 條第1 項前段，判決如主文。
本案經檢察官黃政揚提起公訴，檢察官温雅惠到庭執行職務。
中　　華　　民　　國　　111 　年　　4 　　月　　21　　日
                  刑事第二庭   審判長法  官  陳淑芳
　　　　　　　　　
　　　　　　　　　　　　　　　　　　 法  官  黃光進
　　　　　　　　　　　　　　　　　　 
　　　　　　　　　　　　　　　　　　 法  官  徐煥淵
以上正本證明與原本無異。
如不服本判決應於收受送達後20日內向本院提出上訴書狀，並應
敘述具體理由；其未敘述上訴之理由者，應於上訴期間屆滿後20
日內向本院補提理由書（均須按他造當事人之人數附繕本）「切
勿逕送上級法院」。
告訴人或被害人如不服判決，應備理由具狀向檢察官請求上訴，
上訴期間之計算，以檢察官收受判決正本之日起算。
                             　　　　書記官  陳麗靜
中　　華　　民　　國　　111 　年　　4 　　月　　21　　日
附錄本案論罪科刑法條 
中華民國刑法第284條
因過失傷害人者，處1年以下有期徒刑、拘役或10萬元以下罰金；致重傷者，處3年以下有期徒刑、拘役或30萬元以下罰金。